【裁判字號】    89,易,352
【裁判日期】    890922
【裁判案由】    傷害
【裁判全文】
臺灣花蓮地方法院刑事判決                          八十九年度易字第三五二號
    公  訴  人  臺灣花蓮地方法院檢察署檢察官
    被      告  甲○○
右列被告因傷害案件，經檢察官提起公訴（八十九年度偵字第一二五０號），本院判
決如左：
    主  文
甲○○傷害傷害人之身體，處拘役參拾日，如易科罰金，以參佰元折算壹日。緩刑貳
年。
    事  實
一、甲○○在民國八十九年三月二十九日晚上八點十分左右，在花蓮縣壽豐鄉○○村
    ○○街五十八巷十二號乙○○的住處門口，和乙○○因為細故發生爭執，甲○○
    竟然基於傷害乙○○的意思，出手毆打乙○○，並咬住乙○○的右手背，致乙○
    ○受有雙側下腿摩擦傷、右手背撕裂傷、右肘摩擦傷、腹部挫傷、右肩肌肉挫傷
    等傷害。
二、案經乙○○訴由花蓮縣警察局吉安分局報告臺灣花蓮地方法院檢察署檢察官偵查
    起訴。
    理  由
一、被告甲○○雖然一直否認有傷害乙○○的行為，辯稱：是乙○○先拿石頭丟她，
    後來她和乙○○二個人是互相拉扯，乙○○自己跌倒受傷的等語。但是經本院調
    查的結果，上述事實，已經告訴人乙○○指訴詳細，而且乙○○指訴受傷的情節
    和卷內所附診斷證明書一紙的記載內容相符合，可見被害人確因被告之傷害行為
    而受傷，被告前開辯詞，無非事後卸責之詞，並不足採。此外，被告雖然請求傳
    訊她的先生劉松福到庭作證，但是劉松福已經在警訊中證述過，表示有看到被告
    和告訴人為了工作的事起爭執，但只看到告訴人攻擊被告，並沒有看到被告毆打
    告訴人等語，本院認為劉松福在警訊中描述的目擊過程和被告辯解的情節有所出
    入，而劉松福既然是被告的先生，本院也恐怕他會迴護被告，而使證詞有所偏頗
    ，所以認為他的證詞尚難採信，也沒有再傳訊其作證的必要，在此敘明。本件事
    證已甚明確，被告犯行洵堪認定。
二、被告行為所觸犯的罪名是：刑法第二百七十七條第一項之傷害罪。本院審酌被告
    和告訴人乙○○平日的關係，因細故出手毆打告訴人，造成告訴人所受的傷害及
    被告犯罪後之態度等一切情狀，量處如主文所示之刑，並諭知易科罰金之折算標
    準。另為，被告之前都沒有犯過罪，有卷內所附的台灣高等法院被告全國前案紀
    錄表一紙可以查證，本院相信被告經過這次的刑事訴訟程序之後，會記取教訓，
    而不會再次輕易觸法犯罪，本院因而認為對被告所宣告的刑罰，暫時不用執行比
    較適當，所以一併宣告二年的緩刑，讓被告有個改過自新的機會。
據上論斷，應依刑事訴訟法第二百九十九條第一項前段，刑法第二百七十七條第一項
、第四十一條、第七十四條第一款，罰金罰鍰提高標準條例第一條前段、第二條，判
決如主文。
中     華     民     國     八十九     年    九      月      二十二    日
                               臺灣花蓮地方法院刑事庭
                                   法  官  陳  雅  敏
右正本證明與原本無異。
如對本判決不服，應於送達後十日內，向本院提出上訴狀。（應抄附繕本）告訴人或
被害人如對於本判決不服者，應具備理由請求檢察官上訴，其上訴期間之計算係以檢
察官收受判決正本之日期為準。
                                   法院書記官
中      華      民      國       八 十 九     年     九    月  二十二   日
附錄本判決論罪之法律條文：
刑法第二百七十七條：
傷害人之身體或健康者，處三年以下有期徒刑，拘役或一千元以下罰金。
犯前項之罪，因而致人於死者，處無期徒刑或七年以上有期徒刑，致重傷者，處三年
以上、十年以下有期徒刑。


司法院資訊處製作；財團法人民間司法改革基金會備份。
